臺灣桃園地方法院刑事判決
                                   111年度審易字第2387號
公  訴  人  臺灣桃園地方檢察署檢察官
被      告  黎傳喜




上列被告因竊盜案件，經檢察官提起公訴（111年度偵字第36131
號、第36632號、第38237號、第38241號），被告就被訴事實為
有罪之陳述，本院裁定進行簡式審判程序，判決如下：
    主      文
黎傳喜犯竊盜罪，共貳罪，均累犯，各處有期徒刑參月，如易科
罰金，均以新臺幣壹仟元折算壹日；又犯攜帶兇器竊盜罪，共參
罪，均累犯，各處有期徒刑柒月。前開各罪所處之刑，得易科罰
金部分，應執行有期徒刑伍月，如易科罰金，以新臺幣壹仟元折
算壹日；不得易科罰金部分，應執行有期徒刑拾壹月。
未扣案之犯罪所得三洋冷氣窗型壹台沒收，於全部或一部不能沒
收或不宜執行沒收時，追徵其價額。
    事實及理由
一、本件犯罪事實及證據，除證據部分增列「被告黎傳喜於本院
    準備程序及審理中之自白」外，其餘均與臺灣桃園地方檢察
    署檢察官起訴書之記載相同，茲引用如附件。
二、論罪科刑
（一）核被告黎傳喜就附件犯罪事實欄一（一）所為，係犯刑法
      第321條第1項第3款攜帶兇器竊盜罪、第320條第1項竊盜
      罪；附件犯罪事實欄一（二）所為，係犯刑法第320條第1
      項竊盜罪；附件犯罪事實欄一（三）、（四）所為，均係
      犯刑法第321條第1項第3款攜帶兇器竊盜罪。被告就本案
      所犯5次犯行，犯意各別，行為互殊，應分論併罰。
（二）被告前因①竊盜案件，經本院以101年度壢簡字第1929號判
      決判處有期徒刑4月確定；②施用毒品案件，經本院以102
      年度審訴緝字第13號、第14號合併判決，分別判處有期徒
      刑2月（共2罪）、6月（共2罪），應執行有期徒刑1年2月
      確定；③施用毒品案件，經本院以102年度審訴字第1160號
      判決分別判處有期徒刑3月（共2罪）、7月（共2罪）確定
      ；④施用毒品案件，經本院以102年度審訴字第1699號判決
      判處有期徒刑7月確定；⑤竊盜案件，經本院以102年度審
      易字第2458號判決分別判處有期徒刑2月（共2罪）、5月
      、7月（共2罪）、9月確定；⑥竊盜案件，經臺灣高等法院
      以103年度上易字第1134號判決判處有期徒刑6月確定；⑦
      竊盜案件，經本院以103年度審易字第768號判決分別判處
      有期徒刑9月（共2罪），應執行有期徒刑1年2月確定；⑧
      竊盜案件，經本院以104年度審易字第1500號判決分別判
      處有期徒刑5月、6月、7月確定；⑨竊盜案件，經本院以10
      5年度審簡字第436號判決判處有期徒刑2月確定。上開③至
      ⑨案件，嗣經本院以106年度聲字第300號裁定定應執行有
      期徒刑6年11月確定，與前開①、②案件接續執行，於108年
      4月15日縮短刑期假釋出監，假釋期間併付保護管束，於1
      10年7月16日保護管束期滿，未執行刑以已執行論，其於
      有期徒刑執行完畢後，5年以內故意再犯本件均為有期徒
      刑以上之罪，俱為累犯。然司法院大法官於108年2月22日
      就累犯規定是否違憲乙事，作成釋字第775號解釋：「有
      關累犯加重本刑部分，不生違反憲法一行為不二罰原則之
      問題。惟其不分情節，基於累犯者有其特別惡性及對刑罰
      反應力薄弱等立法理由，一律加重最低本刑，於不符合刑
      法第59條所定要件之情形下，致生行為人所受之刑罰超過
      其所應負擔罪責之個案，其人身自由因此遭受過苛之侵害
      部分，對人民受憲法第8條保障之人身自由所為限制，不
      符憲法罪刑相當原則，牴觸憲法第23條比例原則。」本院
      審酌被告於本案所犯之普通竊盜及加重竊盜犯行，均為與
      前案為罪質相同之竊盜案件，被告顯未能記取前案科刑之
      教訓謹慎行事，漠視法紀，其對刑罰之反應力薄弱，未因
      此產生警惕作用，仍有應予處罰之惡性，而有加重其刑之
      必要，爰參照上開解釋意旨，均依刑法第47條第1項規定
      加重其刑。
（三）爰以行為人之責任為基礎，審酌被告不思以正當方式獲取
      財物，竟圖不勞而獲，恣意為本案竊盜、加重竊盜之犯行
      ，顯然欠缺對他人財產權之尊重，所為實屬不該；併兼衡
      本案犯罪行為所生危害、被告之智識程度、生活狀況、素
      行及犯後態度等一切情狀，分別量處如主文所示之刑，並
      就不得易科罰金之攜帶兇器竊盜罪部分定應執行刑，就得
      易科罰金之普通竊盜罪部分，分別諭知易科罰金之折算標
      準，暨定應執行刑，並就此再諭知易科罰金之折算標準（
      被告如欲就得易科罰金與不得易科罰金之部分合併定應執
      行刑，得於案件確定後向執行檢察官提出聲請）。
三、沒收部份
（一）按犯罪所得，屬於犯罪行為人者，沒收之；前2項之沒收
      ，於全部或一部不能沒收或不宜執行沒收時，追徵其價額
      ，刑法第38條之1第1項前段、第3項分別定有明文。本案
      被告就附件犯罪事實欄一（一）部分，竊得被害人楊文會
      所有之三洋冷氣窗型1台，為被告之犯罪所得，且未合法
      發還被害人楊文會，應依上開規定宣告沒收，於全部或一
      部不能沒收或不宜執行沒收時，別追徵其價額。
（二）按犯罪所得已實際合法發還被害人者，不予宣告沒收或追
      徵，刑法第38條之1第5項亦有明文。被告就附件犯罪事實
      欄一（一）部分，竊得告訴人黃秀蓉所有之車牌號碼00-0
      000號自用小貨車；被害人楊文會所有之阿瑪迪斯冷氣室
      外機1台、聲寶冷氣室外機1台、聲寶冷氣窗型1台及聲寶
      室內機1台；就附件犯罪事實欄一（二）部分，竊得告訴
      人彭桂容所有之車牌號碼0000-00號自用小客車；就附件
      犯罪事實欄一（三）部分，竊得被害人蕭良正所使用之車
      牌號碼0000-00號自用小貨車；就附件犯罪事實欄一（四
      ）部分，竊得告訴人蔡世傑所有之車牌號碼000-0000號自
      用小貨車，業經合法發還各告訴人及被害人，有桃園市政
      府警察局楊梅分局新屋分駐所贓物認領保管單共2紙（見
      偵字第36131號卷第55頁、偵字第36632號卷第33頁）、桃
      園市政府警察局楊梅分局永安派出所贓物認領保管單1紙
      （見偵字第36131號卷第57頁）、桃園市政府警察局楊梅
      分局上湖派出所贓物認領保管單1紙（見偵字第38237號卷
      第31頁）及臺灣桃園地方檢察署公務電話紀錄表1紙（見
      偵字第38241號卷第85頁）附卷可憑，被告均已未保有犯
      罪所得，依上開規定，爰不予宣告沒收。
（三）按宣告沒收或追徵有過苛之虞、欠缺刑法上之重要性、犯
      罪所得價值低微，或為維持受宣告人生活條件之必要者，
      得不宣告或酌減之，刑法第38條之2第2項定有明文。又被
      告就本案附件犯罪事實欄一（一）、（三）、（四）竊盜
      時持以行竊所用之剪刀1支，並未扣案，價值亦非甚高，
      且為一般人均可輕易取得之工具，尚不具備刑法上之重要
      性，若不宣告沒收，亦不致於對社會危害或產生實質重大
      影響，並衡酌避免日後執行沒收、追徵困難，及徒增執行
      成本耗費國家有限資源，爰依刑法第38條之2第2項規定不
      予宣告沒收或追徵。
四、退併辦部分：
    臺灣桃園地方檢察署檢察官於111年11月17日就與本案附件
    犯罪事實欄一（四）之同一犯罪事實函請移送併案（臺灣桃
    園地方檢察署111年度偵字第42087號），然本案業於111年1
    1月9日言詞辯論終結，是併辦部分係於本案言詞辯論終結後
    所為，非屬本案之審判範圍，應退由檢察官另行處理，附此
    敘明。
據上論斷，應依刑事訴訟法第273條之1第1項、第299條第1項前
段、第310條之2、第454條第2項（本案採判決精簡原則，僅引述
程序法條），判決如主文。
本案經檢察官賴怡伶到庭執行職務。
中　　華　　民　　國　　111 　年　　12　　月　　14　　日
                    刑事審查庭     法  官     高上茹
以上正本證明與原本無異。
如不服本判決應於收受判決後20日內向本院提出上訴書狀，並應
敘述具體理由。其未敘述上訴理由者，應於上訴期間屆滿後20日
內向本院補提理由書( 均須按他造當事人之人數附繕本) 「切勿
逕送上級法院」。
                                   書記官     涂頴君
中　　華　　民　　國　　111 　年　　12　　月　　14　　日
附錄本判決論罪法條全文：
中華民國刑法第320條
意圖為自己或第三人不法之所有，而竊取他人之動產者，為竊盜
罪，處5年以下有期徒刑、拘役或50萬元以下罰金。
意圖為自己或第三人不法之利益，而竊佔他人之不動產者，依前
項之規定處斷。
前二項之未遂犯罰之。

中華民國刑法第321 條
犯前條第一項、第二項之罪而有下列情形之一者，處六月以上五
年以下有期徒刑，得併科五十萬元以下罰金：
一、侵入住宅或有人居住之建築物、船艦或隱匿其內而犯之。
二、毀越門窗、牆垣或其他安全設備而犯之。
三、攜帶兇器而犯之。
四、結夥三人以上而犯之。
五、乘火災、水災或其他災害之際而犯之。
六、在車站、港埠、航空站或其他供水、陸、空公眾運輸之舟、
    車、航空機內而犯之。
前項之未遂犯罰之。

附件：
臺灣桃園地方檢察署檢察官起訴書
                                    111年度偵字第36131號
                                    111年度偵字第36632號
                                    111年度偵字第38237號
                                    111年度偵字第38241號
　　被　　　告　黎傳喜　男　52歲（民國00年0月0日生）
　　　　　　　　　　　　籍設桃園市○○區○○路000號3樓
                        （桃園○○○○○○○○○）
　　　　　　　　　　　　（另案於法務部○○○○○○○○羈押中）
　　　　　　　　　　　　國民身分證統一編號：Z000000000號
上列被告因竊盜案件，業經偵查終結，認應提起公訴，茲將犯罪
事實及證據並所犯法條分述如下：
　　　　犯罪事實
一、黎傳喜前因竊盜等案件，經臺灣桃園地方法院以106年聲字
    第300號裁定應執行有期徒刑6年11月確定，於民國108年4月
    15日縮短刑期假釋出監，並付保護管束，迄至110年7月16日
    保護管束期滿假釋未經撤銷，未執行之刑以已執行完畢論。
    詎其仍不知悔改，分別於下列時、地為下列之行為：
(一)於111年6月15日晚間10時許，行經桃園市○○區○○○街00號對
    面，見黃秀蓉所有裝有推車3台之車牌號碼00-0000號自用小
    貨車（下稱A車，已發還）停放在該處，竟意圖為自己不法
    所有，基於加重竊盜之犯意，持客觀上足以危害人生命、身
    體安全而可供兇器使用之剪刀（未扣案），破壞A車之門鎖
    及電門，以此方式竊取A車得手，得手後供己作為代步使用
    。其後，於111年6月16日凌晨2時18分許，其駕駛A車至桃園
    市○○區○○路000號前，見楊文會所有之阿瑪迪斯冷氣室外機1
    台、聲寶冷氣室外機1台、三洋冷氣窗型1台、聲寶冷氣窗型
    1台及聲寶室內機1台（除三洋冷氣窗型1台外，其餘均已發
    還，共計價值新臺幣【下同】2萬元）置於上址，竟意圖為
    自己不法所有，基於竊盜之犯意，徒手竊取上開物品搬運至
    A車後駛離。嗣黃秀蓉、楊文會發現遭竊後報警處理，經警
    於111年6月16日下午4時35分許，在桃園市○○區○○路000號前
    尋獲上開物品，始悉上情。（111年度偵字第36131號）
(二)於111年6月18日上午10時40分許，於桃園市○○區○○路000號
    前，見彭桂容所有之車牌號碼0000-00號自用小客車（下稱B
    車，已發還）停放於上址，未拔鑰匙且無人看管，竟意圖為
    自己不法所有，基於竊盜之犯意，徒手竊取B車，得手後作
    為代步工具使用。嗣彭桂容發現B車遭竊後報警處理，經調
    閱監視器畫面，始悉上情。（111年度偵字第36632號）
(三)於111年7月3日下午4時許，在桃園市○○區○○路000號前，見
    蕭良正所使用之車牌號碼0000-00號自用小貨車（下稱C車，
    已發還）停放於上址且無人看管，竟意圖為自己不法所有，
    基於加重竊盜之犯意，持客觀上足以危害人生命、身體安全
    而可供兇器使用之剪刀（未扣案），破壞C車之門鎖及電門
    ，以此方式竊取C車得手，得手後供己作為代步使用。嗣蕭
    良正發現C車遭竊後報警處理，經調閱監視器畫面，始悉上
    情。（111年度偵字第38237號）
(四)於111年6月14日下午4時許，在桃園市○○區○○路0段000號前
    ，見蔡世傑所有之車牌號碼000-0000號自用小貨車（下稱D
    車，已發還）停放於上址且無人看管，竟意圖為自己不法所
    有，基於加重竊盜之犯意，持客觀上足以危害人生命、身體
    安全而可供兇器使用之剪刀（未扣案），破壞D車之門鎖及
    電門，以此方式竊取D車得手，得手後供己作為代步使用。
    嗣蔡世傑發現D車遭竊後報警處理，經調閱監視器畫面，始
    悉上情。（111年度偵字第38241號）
二、案經黃秀蓉、彭桂容訴由桃園市政府警察局楊梅分局及蔡世
    傑訴由桃園市政府警察局蘆竹分局報告偵辦。
　　　　證據並所犯法條
一、證據清單及待證事實
編號 證據名稱 待證事實 1 被告黎傳喜於警詢及偵查中之供述 坦承犯罪事實欄一、（一）（二）（三）（四）之事實不諱。 2 ⑴證人即告訴人黃秀蓉於警   詢中之證述 ⑵證人楊文會於警詢之證述 ⑶現場暨監視器影像翻拍截   圖照片49張 ⑷內政部警政署刑事警察局111年7月20日刑生字第1110069548號鑑定書1份 證明被告有如犯罪事實欄一、（一）所載時、地竊取告訴人黃秀蓉所有A車及證人楊文會所有冷氣5台之事實。 3 ⑴證人即告訴人彭桂容於警   詢中之證述 ⑵贓物認領保管單1紙 ⑶內政部警政署刑事警察局111年8月30日刑生字第1110076235號鑑定書1份 ⑷桃園市政府警察局楊梅分   局現場勘察採證紀錄表1   份 ⑸現場暨監視器影像畫面截   圖照片10張 證明被告有如犯罪事實欄一、（二）所載時、地竊取告訴人彭桂容所有B車之事實。 4 ⑴證人蕭良正於警詢之證述 ⑵贓物認領保管單1紙 ⑶監視器影像畫面截圖照片4張 證明被告有如犯罪事實欄一、（三）所載時、地竊取證人蕭良正所使用C車之事實。 5 ⑴證人即告訴人蔡世傑於警   詢之證述 ⑵監視器影像畫面截圖照片   2張 證明被告有如犯罪事實欄一、（四）所載時、地竊取告訴人蔡世傑所有D車之事實 
二、核被告所為，就犯罪事實一、(一)部分，係犯刑法第321條
    第1項第3款加重竊盜及同法第320條第1項竊盜等罪嫌；就犯
    罪事實一、(二)部分，係犯同法第320條第1項竊盜罪嫌；就
    犯罪事實一、(三)（四）部分，均係犯刑法第321條第1項第
    3款加重竊盜罪嫌。被告上揭所犯5次犯行，犯意各別，行為
    互殊，請予分論併罰。又查被告前有如犯罪事實欄所載之論罪
    科刑及執行情形，有本署刑案資料查註紀錄表附卷可憑，其於
    徒刑執行完畢5年內，故意再犯本件有期徒刑以上之罪，為累犯
    ，請參照大法官會議釋字第775號解釋意旨及刑法第47條第1
    項之規定，審酌累犯之規定加重其刑。至犯罪所得請依法宣
    告沒收。
三、依刑事訴訟法第251條第1項提起公訴。
　　此　致
臺灣桃園地方法院
中　　華　　民　　國　 111　　年　　9 　　月　　30　　日
                              檢　察　官　何嘉仁　
本件正本證明與原本無異
中　　華　　民　　國　 111　　年　　10　　月　　7 　　日
                              書  記  官  吳鎮德
所犯法條：
中華民國刑法第320條
意圖為自己或第三人不法之所有，而竊取他人之動產者，為竊盜
罪，處 5 年以下有期徒刑、拘役或 50 萬元以下罰金。
意圖為自己或第三人不法之利益，而竊佔他人之不動產者，依前
項之規定處斷。
前二項之未遂犯罰之。
中華民國刑法第321條
犯前條第 1 項、第 2 項之罪而有下列情形之一者，處 6 月以
上 5 年以下有期徒刑，得併科 50 萬元以下罰金：
一、侵入住宅或有人居住之建築物、船艦或隱匿其內而犯之。
二、毀越門窗、牆垣或其他安全設備而犯之。
三、攜帶兇器而犯之。
四、結夥三人以上而犯之。
五、乘火災、水災或其他災害之際而犯之。
六、在車站、港埠、航空站或其他供水、陸、空公眾運輸之舟、
    車、航空機內而犯之。
前項之未遂犯罰之。